臺灣新北地方法院板橋簡易庭民事簡易判決
110年度板簡字第606號
原      告  朱豐廷  

被      告  楊淑卿（即楊鴻儒之承受訴訟人）




上列當事人間請求侵權行為損害賠償事件，原告提起刑事附帶民
事訴訟，經本院刑事庭裁定移送前來（本院109年度審交附民字
第651號），本院於民國110年11月25日言詞辯論終結，判決如下
：
    主      文
被告應給付原告新臺幣壹拾柒萬貳仟玖佰柒拾玖元。
原告其餘之訴駁回。
本判決原告勝訴部分得假執行。
    事實及理由
一、本件起訴被告楊鴻儒於訴訟繫屬後之民國110年5月27日死亡
    ，其繼承人為楊淑卿，有其個人基本資料查詢結果及戶籍謄
    本在卷足憑，並經楊淑卿於110年9月23日具狀聲明承受訴訟
    在案，核無不合，應予准許。
二、原告主張：被承受訴訟之被告楊鴻儒於108年5月18日11時10
    分許，騎乘車牌號碼000-000號普通重型機車，沿新北市永
    和區環河東路福和橋橫移門往成功路1段方向行駛，行駛至
    新北市永和區環河東路3段與成功路口時，本應注意行駛時
    後側及兩側之車輛動態，並注意兩車並行之間隔，不得偏移
    行駛，而依當時天候晴、日間自然光線、柏油路面乾燥、無
    缺陷、無障礙物，視距良好，並無不能注意之情事，竟疏未
    注意，貿然左偏行駛，適原告騎乘車牌號碼000-000號普通
    重型機車，自被承受訴訟人楊鴻儒同向左側行駛至上開路口
    ，2 車因而發生碰撞，致原告人車倒地而受有右側遠端橈骨
    骨折之傷害（下稱系爭事故），被承受訴訟人楊鴻儒前開行
    為，業經本院以109年度審交易字第757號刑事判決有罪確定
    。原告因被承受訴訟人楊鴻儒上開行為受有如下之損害：㈠
    醫療費用新臺幣（下同）66,779元；㈡看護費用104,000元︰
    在家休養修家人看護共計52天每日折算2,000元（計算式2,0
    00元×52日＝104,000元）；⑶不能工作損失549,600元：原告
    每月投保薪資為45,800元，因本件事故一年沒有工作（計算
    式：45,800元×12個月＝549,600元）⑷精神慰撫金60,000元：
    因開刀而受有精神上之痛苦。為此，爰依民法侵權行為之法
    律關係，請求被告賠償等語。並聲明：被告應給付原告600,
    000元。
三、被告則以：不爭執肇事責任，但不認為需要這麼多賠償，看
    護費用及工作損失部分請法院審酌醫囑實際休養日期等語，
    資為抗辯。並聲明：原告之訴駁回。
四、法院之判斷：
  ㈠原告主張被承受訴訟人楊鴻儒於上開時、地駕駛前揭車輛，
    本應注意行駛時後側及兩側之車輛動態，並注意兩車並行之
    間隔，不得偏移行駛，竟疏未注意，貿然左偏行駛，適原告
    騎乘車牌號碼000-000號普通重型機車，自被承受訴訟人楊
    鴻儒同向左側行駛至上開路口，2車因而發生碰撞，致原告
    人車倒地而受有右側遠端橈骨骨折之傷害等情，業據提出三
    軍總醫院診斷證明書暨住院醫療費用收據、看護證明、郵政
    劃撥儲金存款收據為證，另有本院109年度審交易字第757號
    刑事判決存卷可考，並經本院依職權向新北市政府警察局永
    和分局調閱本件道路交通事故卷宗暨調閱上開刑事案件偵審
    卷宗，核閱屬實，復為被告所不爭執，堪信原告此部分之主
    張為真；至原告主張被告應賠償600,000元之損失，被告則
    以前情置辯。
  ㈡按因故意或過失，不法侵害他人之權利者，負損害賠償責任
   ；不法侵害他人之身體或健康者，對於被害人因此喪失或減
   少勞動能力或增加生活上之需要時，應負損害賠償責任；不
   法侵害他人之身體、健康，被害人雖非財產上之損害，亦得
   請求賠償相當之金額；不法毀損他人之物者，被害人得請求
   賠償其物因毀損所減少之價額，民法第184條第1項前段、第1
   93條第1項、第195條第1項前段、第196條分別定有明文。查
   被告不法侵害原告身體權之侵權行為事實，業經認定於前，
   從而，原告依前開規定，訴請被告負賠償責任，洵屬有據，
   茲將原告得請求被告賠償之金額，分述如下：
 ⒈醫療費用部分：
　 原告主張因被承受訴訟人楊鴻儒前開過失傷害行為受有右側
   遠端橈骨骨折之傷害傷害，而支出醫療費用66,779元乙節，
   業據提出前揭診斷證明書暨醫療費用收據為證，是以，原告
   請求賠償醫療費用66,779元，應屬有據。
 ⒉看護費用部分：
　 原告主張因傷出院後須委由親人看護，共計52日，以每日照
   護費用2,000元計算，請求被告給付看護費用104,000元，固
   據提出前揭診斷證明書及看護費用收據為證，惟觀諸診斷證
   明書醫囑欄位記載：「一、於民國108年5月19日接受右側遠
   端橈骨開放性復位併鋼板內固定手術。...三、宜休養二個月
   ，休養期間患肢不宜劇烈活動。」醫囑並未記載原告有需專
   人看護之情事，是以，原告請求被告給付看護費用104,000元
   ，即屬無據。
 ⒊不能工作損失部分：
　 原告主張其為裝潢師傅，因本件事故受傷，而受有不能工作
   損失一年等情，固據提出前揭診斷證明書為憑，惟診斷證明
   書醫囑欄位僅記載：「宜休養二個月，休養期間患肢不宜劇
   烈活動。」堪認原告於系爭事故發生日起即108年5月18日至1
   08年7月17日止確有因傷不能工作而需休養之情，逾此期間之
   請求則屬無據。至原告主張其薪資應以每月45,800元計算，
   固據提出工會勞保投保匯款收據為證，惟原告提出之匯款收
   據其投保期間為110年10月至110年12月，與原告請求不能工
   作損害期間為108年度，係屬二事，故原告主張以每月45,800
   元計算其所受不能工作之損失部分，舉證不足，難認可採。
   惟依原告之年齡、能力、技能、社會經驗等觀之，在通常情
   形下，其從事勞動工作每月可能之收入，至少應不低於基本
   工資，本院認以法定基本工資為本件計算基礎，應稱合理，
   又依行政院勞動部公布之一般勞工基本工資，自108年1月1日
   起至109年12月31日實施之每月基本工資為23,100元，依此計
   算，堪認原告因傷不能工作之損失為46,200元（計算式：23,
   100元×2月＝46,200元），逾此之請求，難謂有據。。
 ⒋精神慰撫金部分：
　 再按不法侵害他人之人格權，被害人受有非財產上損害，請
   求加害人賠償相當金額之慰撫金時，法院對於慰撫金之量定
   ，應斟酌實際加害情形、所造成之影響、被害人痛苦之程度
   、兩造之身分地位、經濟情形及其他各種狀況，以核定相當
   之數額（最高法院47年度台上字第1221號、51年度台上字第2
   23號判例意旨參照）。查原告因被告前開過失傷害行為，而
   受有上開傷勢，已如前述，堪認原告精神上自受有一定程度
   之痛苦，原告依民法第195條第1項規定，請求非財產上損害
   賠償，核屬有據。爰審酌原告事發前從事裝潢業，名下有房
   子一間，被承受訴訟人楊鴻儒生前有一棟房子等情，業經兩
   造陳述在卷，另參酌兩造稅務電子閘門所得調件明細表所示
   資力狀況，經綜合考量兩造之關係、身分地位、經濟狀況、
   原告受傷程度、被告之侵權行為態樣暨情節等一切情狀，認
   原告請求被告賠償60,000元之非財產上損害尚屬合理。
 ⒌綜上，原告得請求被告賠償之金額共計172,979元（計算式：6
    6,779元＋46,200元＋60,000元＝172,979元）。
五、綜上所述，原告依侵權行為損害賠償之法律關係，請求被告
    給付172,979元，為有理由，應予准許。逾此範圍之請求，
    則無理由，應予駁回。
六、本件事證已臻明確，兩造其餘攻擊防禦方法及所提證據，經
    核與判決之結果不生影響，爰不逐一論述，併此敘明。
七、本件原告勝訴部分係依民事訴訟法第427條第1項、第2項第1
    1款規定適用簡易訴訟程序所為被告敗訴之判決，依同法第4
    36條第2項、第389條第1項第3款規定，依職權宣告假執行。
八、由刑事庭移送民事庭之附帶民事訴訟案件，免納裁判費用，
    此有刑事訴訟法第504條第2項之明文規定。據此，原告提起
    本件刑事附帶民事訴訟請求被告賠償損害，依法無需繳納裁
    判費，另綜觀卷內資料，兩造復無其他訴訟費用之支出，爰
    無庸宣告兩造各應負擔訴訟費用之金額。
中　　華　　民　　國　　110 　年　　12　　月　　16　　日
                  臺灣新北地方法院板橋簡易庭
                        法  官  陳怡親
以上為正本係照原本作成。
如不服本判決，應於送達後20日內，向本院提出上訴狀並表明上
訴理由，如於本判決宣示後送達前提起上訴者，應於判決送達後
20日內補提上訴理由書（須附繕本）。
中　　華　　民　　國　　110 　年　　12　　月　　16　　日
                        書記官  劉芷寧